台灣台中地方法院刑事判決　　　　　　　96年度訴字第1797號
公　訴　人　台灣臺中地方法院檢察署檢察官
被　　　告　甲○○
上列被告因違反毒品危害防制條例案件，經檢察官提起公訴（96
年度毒偵字第1413號），經本院合議庭裁定，由受命法官依法獨
任進行簡式審判程序判決如下：
    主  文
甲○○施用第一級毒品，累犯，處有期徒刑捌月，扣案之第一級
毒品海洛因壹包淨重○‧○三公克（空包裝重○‧一九公克）、
含第一級毒品海洛因殘渣袋（已無從剝離）壹只，均沒收銷燬之
，藥鏟壹支，沒收。
    事  實
一、甲○○素行極為不佳，前曾犯詐欺、脫逃、違反肅清煙毒條
    例、違反麻醉藥品管理條例、違反毒品危害防制條例等罪，
    其中於民國（下同）八十一年間所觸犯違反肅清煙毒條例罪
    ，經臺灣高等法院臺中分院判處有期徒刑三年二月確定，又
    於八十五年間觸犯違反肅清煙毒條例、違反麻醉藥品管理條
    例等罪，經本院判處應執行有期徒刑三年八月確定，並於九
    十五年十一月十三日因縮短刑期執行完畢。甲○○前因施用
    毒品案件，經觀察、勒戒後，認有繼續施用毒品傾向，經送
    強制戒治，於九十一年七月二十二日停止其處分之執行並釋
    放，於九十二年一月十一日戒治期滿執行完畢，由臺灣臺中
    地方法院檢察署檢察官於九十二年二月二十四日以九十二年
    度戒毒偵字第九十九號為不起訴處分確定。詎甲○○仍不知
    悔改，復基於施用第一級毒品之犯意，於九十六年二月二十
    五日下午十六時許，在其臺中市○區○○街一四八巷二十七
    號之住處，施用第一級毒品海洛因一次。嗣為警於同年月二
    十七日下午十九時許，在臺中市○○路與平等街口查獲，並
    扣得第一級毒品海洛因一包淨重○‧○三公克（空包裝重○
    ‧一九公克）及其所有供犯施用第一級毒品海洛因所用之含
    第一級毒品海洛因殘渣袋（已無從剝離）一只、藥鏟一支等
    物。
二、案經臺中市警察局第一分局報請臺灣台中地方法院檢察署檢
    察官偵查起訴。
    理  由
一、按除被告所犯為死刑、無期徒刑、最輕本刑為三年以上有期
    徒刑之罪或高等法院管轄第一審案件者外，於前條第一項程
    序進行中，被告先就被訴事實為有罪之陳述時，審判長得告
    知被告簡式審判程序之旨，並聽取當事人、代理人、辯護人
    及輔佐人之意見後，裁定進行簡式審判程序，刑事訴訟法第
    二百七十三條之一第一項定有明文。本件被告所犯係死刑、
    無期徒刑、最輕本刑為三年以上有期徒刑以外之罪，其於準
    備程序中就被訴事實為有罪之陳述，且經審判長告知被告簡
    式審判程序之旨，並聽取公訴人及被告之意見後，本院合議
    庭認為適宜而裁定由受命法官獨任進行簡式審判程序，合先
    敘明。
二、上揭事實，業據被告甲○○於本院審理時坦承不諱，並有被
    告所有之第一級毒品海洛因一包淨重○‧○三公克（空包裝
    重○‧一九公克）及其所有供犯施用第一級毒品海洛因所用
    之含第一級毒品海洛因殘渣袋（已無從剝離）一只、藥鏟一
    支等物品扣案足資佐證，而該扣案之白色粉末一包，經囑託
    法務部調查局鑑定結果，確屬第一級毒品海洛因淨重○‧○
    三公克（空包裝重○‧一九公克）無訛，此有該局九十六年
    三月三十日調科壹字第九六二三○二八七九○號鑑定通知書
    一份附卷可參。而被告為警查獲，經警採其尿液送請私立中
    山醫學大學附設醫院藥物濫用檢測中心檢驗結果，檢出嗎啡
    呈陽性反應，此有該檢測中心九十六年三月十五日第七五一
    九一一號尿液篩檢檢驗報告一份在卷可憑，此外，復有員警
    職務報告、現場圖各一份、相片四張、、前揭臺灣台中地方
    法院檢察署不起訴處分書及被告之刑案資料查註紀錄表、臺
    灣高等法院被告全國前案紀錄表各一紙附卷可稽，足認被告
    甲○○自白，核與事實相符，堪予採信，事證至臻明確，被
    告甲○○違反毒品危害防制條例犯行洵堪認定。
三、按海洛因係毒品危害防制條例第二條第二項第一款所定之第
    一級毒品，不得非法施用，是核被告甲○○所為，係犯毒品
    危害防制條例第十條第一項之施用第一級毒品罪。被告施用
    第一級毒品前後持有第一級毒品之低度行為，應為其施用第
    一級毒品之高度行為所吸收，不另論罪。被告甲○○前曾於
    八十一年間觸犯違反肅清煙毒條例罪，經臺灣高等法院臺中
    分院判處有期徒刑三年二月確定，又於八十五年間觸犯違反
    肅清煙毒條例、違反麻醉藥品管理條例等罪，經本院判處應
    執行有期徒刑三年八月確定，並於九十五年十一月十三日因
    縮短刑期執行完畢，此有臺灣台中地方法院檢察署刑案資料
    查註紀錄表在卷可按，其於五年之內再犯有期徒刑以上之本
    罪，係屬累犯，應依刑法第四十七條第一項之規定，加重其
    刑。爰審酌被告甲○○犯罪之動機、目的、手段、品行極為
    不佳，詳如前述，此有台灣台中地方法院檢察署刑案資料查
    註紀錄表一份在卷可按，被告曾有施用毒品不良素行，經執
    行完畢後，仍不知警惕，再次施用毒品，經檢察官依初次勒
    戒、觀察後無繼續施用傾向為不起訴處分確定後，仍不知悔
    改警惕，猶繼續施用毒品不輟，情節非輕，有失政府制定毒
    品危害防制條例之立法美意，本不宜寬貸，惟此乃自戕且容
    易成癮之行為，從另一角度觀察，應視同病人看待，及犯後
    已坦承犯行，態度良好等一切情狀，量處如主文所示之刑，
    以資懲儆。扣案之第一級毒品海洛因一包淨重○‧○三公克
    （空包裝重○‧一九公克），及含第一級毒品海洛因殘渣袋
    （已無從剝離）一只，均依毒品危害防制條例第二條之規定
    ，屬第一級毒品，不問屬於犯人與否，爰依毒品危害防制條
    例第十八條第一項前段之規定，均宣告沒收銷燬之；至於扣
    案之藥鏟一支係屬被告甲○○所有供犯施用第一級毒品海洛
    因所用之物，爰依刑法第三十八條第一項第二款之規定，均
    予以宣告沒收。
據上論斷，應依刑事訴訟法第二百九十九條第一項前段、第二百
七十三條之一第一項，毒品危害防制條例第十條第一項、第十八
條第一項前段，刑法第十一條、第四十七條第一項、第三十八條
第一項第二款，判決如主文。
中　　華　　民　　國　　96　　年　　6 　　月　　15　　日
                  刑事第六庭    法　官　洪俊誠
以上正本證明與原本無異。
如不服本判決，應於判決送達後十日內向本院提出上訴狀，上訴
於臺灣高等法院臺中分院(須附繕本)。
                                書記官　蕭榮峰
中　　華　　民　　國　　96　　年　　6 　　月　　15　　日
附錄論罪科刑實體法條文：
毒品危害防制條例第十條：
施用第一級毒品者，處六月以上五年以下有期徒刑。
施用第二級毒品者，處三年以下有期徒刑。
